---
title: "财新（汇丰）中国制造业采购经理指数（China Manufacturing Purchasing Managers’ Index）"
author: "Libo.Jin"
date: "2015年11月30日"
output: html_document
---

### 1.因子分析  
> 本文是财新中国制造业PMI指数对沪深300与中证500指数以及相对应的股指期货择时能力的回测研究。 
>
>>财新中国制造业PMI指数是衡量制造业在生产、新订单、商品价格、存货、雇员、订单交货、新出口订单和进口等八个方面状况的指数。该指数报告的编制基于每月向逾400家制造业厂商的采购主管发出问卷然后回收的数据。调查样本库采用分层抽样法，按地理分布，并根据区域及行业对中国工业生产的影响，采用标准行业分类法予以分层抽样。根据每月中旬收集的数据，调查的结果可反映当月对比上月的变化。PMI指数50为荣枯分水线，当PMI大于50时，说明经济在发展，当PMI小于50时，说明经济在衰退。
>
>本文的研究主要是测试6个月，12个月的Score值对市场指数是否有预测作用。即如果Score值为正对下期指数看涨，Score值为负对下期指数看跌。

###2.因子构成
>1.PMI 原始数据统计
>```{r, echo = FALSE, message = FALSE, warning = FALSE}
library(RSQLServer)
library(dplyr)
library(lubridate)
library(ggplot2)  
library(reshape2)

channel <- src_sqlserver(server="SQL", database="Libo", user="libo.jin", password="123456")

factor_data <- tbl(channel, "signal") %>%
  filter(Name == "pmi") %>%
  collect %>% 
  mutate(TradingDay = as.Date(TradingDay))
  
facotr_name <- factor_data$Name[1]
```
```{r, echo = FALSE}
lab <- paste0("Max: ", max(factor_data$Value),"\nMin: ", min(factor_data$Value), "\nMean: ",
              round(mean(factor_data$Value), digits = 1))

ggplot(factor_data, aes(x = TradingDay) ) + geom_line(aes(y = Value), color = "red") + 
  geom_point(aes(y = Value), color = "red") + 
  geom_text(aes(x, y, label = lab), data = data.frame(x = max(factor_data$TradingDay), y = max(factor_data$Value)), hjust = 1, vjust = 1, size = 5) +
  geom_line(aes(y = mean(Value))) + xlab(NULL) + ylab(NULL)
```



> $$ Score_{t} = \frac{PMI_{t}-mean(PMI_{t-n+1}:PMI_{t})}{sd(PMI_{t-n+1}:PMI_{t})}$$
> 其中t表示当期，n表示Score期数



You can also embed plots, for example:

```{r, echo=FALSE}
plot(cars)
```

Note that the `echo = FALSE` parameter was added to the code chunk to prevent printing of the R code that generated the plot.

> ## This is a header.
> 
> 1.  This is the first list item.
> 2.  This is the second list item.
> 
> Here's some example code:
> 
> 